臺灣高等法院刑事裁定
110年度聲字第1397號
聲請人  即  
選任辯護人  翁瑞麟律師
            洪振庭律師  
被      告  丘秉天



            丘綠洲




上列聲請人因被告偽造文書等案件（本院109年度上訴字第1265
號），聲請交付法庭錄音光碟，本院裁定如下：
    主  文
聲請人於繳納相關費用後，准予轉拷交付本院一○九年度上訴字
第一二六五號案件於民國一○九年九月三十日審判期日之法庭錄
音光碟，並禁止聲請人再行轉拷利用。 
    理  由
一、聲請意旨略以：被告丘秉天、丘綠洲2人（下稱被告2人）經
    本院於民國109年10月21日以109年度上訴字第1265號判決判
    處罪刑，被告2人於同年11月提起第三審上訴，為瞭解該案
    件之109年9月30日審判期日筆錄記載有無錯誤或遺漏，及當
    日實際所為調查證據程序有無違背法令，以供撰擬補充上訴
    理由，認應符合請求交付當日審判筆錄法庭錄音光碟之正當
    理由，且非屬涉及其他依法令應予保密之事項，爰依法聲請
    准予交付上開審判程序之法庭錄音光碟等語。
二、按當事人及依法得聲請閱覽卷宗之人，因主張或維護其法律
    上利益，得於開庭翌日起至裁判確定後6個月內，繳納費用
    聲請法院許可交付法庭錄音或錄影內容；但經判處死刑、無
    期徒刑或10年以上有期徒刑之案件，得於裁判確定後2年內
    聲請，法院組織法第90條之1第1項定有明文。又當事人及依
    法得聲請閱覽卷宗之人，因主張或維護其法律上利益，聲請
    交付法庭錄音或錄影內容時，應敘明理由，由法院為許可與
    否之裁定，法庭錄音錄影及其利用保存辦法第8條第1項亦有
    明文。
三、經查：
　㈠本件刑事聲請交付法庭錄音光碟狀之具狀人雖記載為被告2人
    ，然該狀末僅有被告2人之共同選任辯護人翁瑞麟律師、洪
    振庭律師用印，被告2人並未簽名或蓋章，應視為由被告2人
    選任之辯護人向本院聲請交付轉拷法庭錄音光碟，合先敘明
    。
　㈡聲請意旨既已敘明為維護其法律上利益之理由，而其聲請並
    無依法令規定得不予許可或限制聲請閱覽、抄錄或攝影卷內
    文書之情形，核其所請，為有理由。是聲請人於繳交費用後
    ，准予發給本院109年度上訴字第1265號偽造文書等案件於1
    09年9月30日審判期日之法庭錄音光碟，並依法院辦理聲請
    交付法庭錄音錄影內容應行注意事項第6點之規定，禁止聲
    請人再行轉拷利用。
據上論斷，依刑事訴訟法第220條，裁定如主文。
中　　華　　民　　國　　110 　年　　4 　　月　　9 　　日
                  刑事第四庭  審判長法　官  陳筱珮
                                    法　官  吳元曜
                                    法　官  羅郁婷
以上正本證明與原本無異。
如不服本裁定，應於收受送達後五日內向本院提出抗告狀。
                                    書記官  蔡易霖
中　　華　　民　　國　　110 　年　　4 　　月　　9 　　日